【裁判字號】    97,交聲,1598
【裁判日期】    970523
【裁判案由】    聲明異議
【裁判全文】
臺灣臺中地方法院交通事件裁定        97年度交聲字第1598號
原處分機關  交通部公路總局臺中區監理所
異議人即
受處分人    甲○○
上列異議人即受處分人因違反道路交通管理處罰條例案件，對於
交通部公路總局臺中區監理所民國97年5月9日所為之處分（中監
違字第裁60－G8H036691號裁決書），聲明異議，本院裁定如下
：
    主  文
異議駁回。
    理    由
一、原處分機關略以：異議人即受處分人（下稱受處分人）甲○
    ○於民國97年2月13日上午8時16分許，駕駛車牌號碼3981－
    KH號自用小客車，在臺中市○○○路、永春東路口處，因「
    駕車行經有燈光號誌管制之交岔路口闖紅燈」違規，而經臺
    中市警察局依違反道路交通管理處罰條例第53條第1項逕行
    舉發，受處分人於期限內到案申訴，本所遂於97年5月9日以
    中監違字第裁60－G8H036691號裁決書裁處罰鍰新臺幣（下
    同）2700元整（本案業已繳納結案），並依同條例第63條第
    1 項記違規點數3點，於法並無不合等語。
二、本件異議意旨略以：(一)、就附隨之採證照片中，同一時地共
    有5輛以上車輛闖越紅燈，以當地交通流量甚高之地點而言
    ，實屬不合理，又照片中所列紅燈時間0.9秒時，本車為穿
    越停止線狀態，但時速為零，待紅燈時間為1.9秒時，時速
    即為46公里，以本人駕駛之車輛僅為1300cc之排氣量，實屬
    不可能。(二)按拍攝地點係以感應式線圈之方式取締，但仍不
    足以證明該號誌非屬故障，亦無法解釋為何左轉道仍有車輛
    及後方車牌號碼3155-HH自用小客車無任何煞車動作。縱上
    所述，本人非蓄意闖紅燈，爰此聲明異議。
三、按汽車駕駛人，行經有燈光號誌管制之交岔路口闖紅燈者，
    處新臺幣1800元以上5400元以下罰鍰，道路交通管理處罰條
    例第53條第1項定有明文。又汽車駕駛人有第53條之情形者
    ，除依原條款處罰鍰外，並予記違規點數3點，道路交通管
    理處罰條例第63條第1項第3款亦有明定。
四、經查：
(一)、本件受處分人甲○○於97年2月13日上午8時16分許，駕駛車
    牌號碼3981－KH號自用小客車，在臺中市○○○路、永春東
    路口處，因「駕車行經有燈光號誌管制之交岔路口闖紅燈」
    之違規，經臺中市警察局依採證照片逕行舉發等情，有臺中
    市警察局中市警交字第G8H036691號舉發違反道路交通管理
    事件通知單、交通部公路總局臺中區監理所中監違字第裁60
    －G8H036691號違反道路交通管理事件裁決書各乙紙、及採
    證照片2張在卷可參。
(二)、受處分人雖以上開情詞置辯，惟查：
１、本件受處分人所駕駛之車牌號碼3981－KH號自用小客車於該
    前揭時間、地點，當號誌已變換為紅燈0.9秒後，闖紅燈駛
    越停止線進入路口，紅燈1.9秒時逕予穿越路口（至銜接路
    段到達路中央、行人穿越道），其車身足以妨害其他方向人
    、車通行，自應視為闖紅燈違規行駛無誤，經照相採證後，
    始依法予以逕行舉發。
２、該路口之測照設備係採埋設介於停止線後路面之感應線圈，
    當號誌變換為紅燈後始啟動感應測照，該車係於號誌顯示為
    紅燈後，始行駛進入路口並穿越路口闖紅燈之違規行為無誤
    ，有臺中市警察局97年4月16日中市警交字第0970027238號
    函、及現場照片2張在卷足憑，是受處分人確有駕駛前開自
    用小客車於號誌顯示變為紅燈後始行駛進入路口之闖紅燈交
    通違規行為無誤。
３、本件係以受處分人「駕車行經有燈光號誌管制之交岔路口闖
    紅燈」之違規而予以舉發、處罰，並非以受處分人有超速之
    情形予以舉發，則受處分人以採證照片前後所示時間相差不
    過1秒，但其時速卻可從時速為零之狀態加速至每小時46公
    里，顯不可能等語置辯，顯與本件裁決無關。至受處分人雖
    辯稱，機器設備會有故障問題，無法保證在攝像當時運作正
    常云云，惟參酌卷附採證照片，顯示機器運作一切正常，受
    處分人所駕駛之車輛確實有於路口紅燈時，而仍闖越紅燈行
    進之行為，受處分人就此既未能提出證據，以證實該機器有
    何故障，空言為前揭抗辯，尚無足採認。從而，原處分機關
    據以援引上開規定，並依據違反道路交通管理事件統一裁罰
    基準表，裁處罰鍰新臺幣2700元，並記違規點數3點，並無
    不當。本件聲明異議為無理由，應予駁回。
五、據上論斷，應依道路交通管理處罰條例第87條第2項，道路
    交通案件處理辦法第19條，裁定如主文。
中    華    民    國    97    年    5     月    23    日
                        臺灣臺中地方法院刑事第五庭
                            法  官  劉麗瑛
上正本證明與原本無異。
如不服本裁定，應於送達後5日內，向本院提出抗告狀。
                            書記官  王玟
中    華    民    國    97    年    5     月    23    日


司法院資訊處製作；財團法人民間司法改革基金會備份。
